【裁判字號】    92,訴,476
【裁判日期】    921031
【裁判案由】    毒品危害防制條例
【裁判全文】
臺灣桃園地方法院刑事判決                         九十二年度訴字第四七六號
    公  訴  人  臺灣桃園地方法院檢察署檢察官
    被      告  甲○○
右列被告因違反毒品危害防制條例案件，茲經檢察官提起公訴 (九十一年度毒偵字第
三四五八號、九十二年度毒偵字第二四四號)，本院判決如左：
    主  文
甲○○施用第一級毒品，處有期徒刑捌月，扣案毒品海洛因淨重零點零伍公克沒收銷
燬之。
被訴施用第二級毒品部分免訴。
    事  實
一、甲○○前因施用第二級毒品案件，經本院以八十七年毒聲字第一六九二號裁定送
    觀察、勒戒後，因無繼續施用毒品傾向，由臺灣桃園地方法院檢察署檢察官，於
    民國八十七年九月十八日，以八十七年度偵字第一三五一六號不起訴處分確定。
    又於九十年間因施用第一、二級毒品，經本院於九十年八月九日以九十年度毒聲
    字第三三一九號裁定送觀察、勒戒後，認有繼續施用毒品之傾向，送強制戒治，
    並由臺灣桃園地方法院檢察署檢察官提起公訴，嗣為本院於九十一年一月三十一
    日以九十年度訴字第二一三二號判處有期徒刑十月，九十一年三月三十日確定。
    嗣甲○○於前開戒治期間因評定合格，經本院於九十一年四月八日裁定停止強制
    戒治付保護管束，期間竟仍不知悔改，又於九十一年十二月十二日下午三時許前
    二十六小時內之某時點，在不詳處所施用第一級毒品海洛因，為警於九十一年十
    二月十一日二十二時許，在桃園縣中壢市○○路八十一號電梯口前查獲，並扣得
    第一級毒品海洛因一包（毛重零點壹公克）及第二級毒品安非他命四包（毛重共
    計五公克）。
二、案經桃園縣政府警察局大溪分局移請臺灣桃園地方法院檢察署檢察官偵查起訴。
    理  由
壹、有罪部分
一、右開施用第一級毒品海洛因之事實，業經被告甲○○於本院訊問中自白不諱，且
    其尿液經送驗結果呈嗎啡陽性反應，有桃園縣衛生局出具之不法藥物尿液檢定書
    一紙附卷可稽，而扣案白色粉末經檢驗結果亦含有海洛因成分，有法務部調查局
    鑑定通知書可憑，事證明確，堪以認定。
二、按毒品危害防制條例第二十條規定：「犯第十條之罪者，檢察官或少年法庭應先
    將被告或少年送勒戒處所觀察、勒戒，其期間不得逾一月。經觀察、勒戒後，無
    繼續施用毒品傾向者，應由檢察官為不起訴之處分或由少年法庭為不付審理之裁
    定；有繼續施用毒品之傾向者，由檢察官聲請法院或由少年法庭裁定令入戒治處
    所施以強制戒治，其期間為一年。但自首者，得以保護管束代之。依前項規定為
    不起訴之處分或不付審理之裁定後，五年內再犯第十條之罪，經觀察、勒戒後，
    認有繼續施用毒品之傾向或三犯以上者，不適用前項之規定。但應由檢察官聲請
    法院或由少年法庭裁定先令入戒治處所施以強制戒治。」又其所稱一犯、再犯、
    三犯應以經檢察官不起訴處分及法院判決確定之次數為斷，而非以觀察、勒戒或
    強制戒治等療程完結時之次數為準。而本件被告前曾因施用第二級毒品案件，經
    本院以八十七年毒聲字第一六九二號裁定送觀察、勒戒後，因無繼續施用毒品傾
    向，由臺灣桃園地方法院檢察署檢察官，於八十七年九月十八日，以八十七年度
    偵字第一三五一六號不起訴處分確定。又因施用第一、二級毒品，經本院以九十
    年度毒聲字第三三一九號裁定送觀察、勒戒後，認有繼續施用毒品之傾向，送強
    制戒治，並由臺灣桃園地方法院檢察署檢察官提起公訴，嗣為本院於九十一年一
    月三十一日以九十年度訴字第二一三二號判決處有期徒刑十月，九十一年三月三
    十日確定，有前開不起訴處分書及台灣高等法院被告全國前案紀錄表可稽；是本
    件被告二犯施用毒品之行為，經觀察、勒戒後，認有繼續施用毒品之傾向，既已
    經另案判決有期徒刑十月確定，故本次施用毒品行為，核屬三犯無疑，無須再經
    觀察、勒戒程序，以認定是否有繼續施用毒品傾向，即得逕行起訴判決。本件事
    證明確，被告犯行洵堪認定，應依法論科。
三、核被告甲○○所為，係犯毒品危害防制條例第十條第一項之罪。其施用毒品前後
    之持有行為為高度之施用行為所吸收，不另論罪。爰審酌被告犯罪之動機及其品
    性、生活狀況、智識程度、犯罪所生之損害、犯罪後態度等一切情狀，量處如主
    文所示之刑以資懲儆。扣案之第一級毒品海洛因淨重零點零伍公克，依法宣告沒
    收銷燬之。
貳、免訴部分
一、按刑事訴訟法第三百零二條第一款規定，案件曾經判決確定者，應為免訴之判決
    ，此項原則關於實質上一罪或裁判上一罪，均有其適用。而連續犯係裁判上之一
    罪，其一部分犯罪事實曾經判決確定者，其效力當然及於全部，且此項連續犯之
    判決，應以先確定者為有既判力之拘束力，後確定者自應諭知免訴之判決。
二、經查被告曾於九十一年八月二十一日採尿前回溯九十六小時內之某時點，因非法
    施用第二級毒品安非他命，經本院於九十二年二月十三日以九十二年度桃簡字第
    二五六號判處有期徒刑三月，於九十二年三月二十三日始告確定，有臺灣高等法
    院被告全國前案紀錄表及本院查詢電話記錄在卷可按，而本件被告被訴施用二級
    毒品安非他命之時間為九十一年十二月十二日下午三時許前九十六小時內之某時
    點，與上開判決所認定施用毒品時間緊接，所犯之構成要件亦相同，兩案吸用安
    非他命顯係基於概括犯意反覆為之，有連續犯裁判上一罪之關係，是本件公訴人
    起訴被告前開施用第二級毒品安非他命犯行，應為本院九十二年度桃簡字第二五
    六號確定判決效力所及，亦即本件被告施用第二級毒品安非他命犯行曾經判決確
    定，參諸前開法條意旨，被告此部犯行，爰不經言詞辯論，逕為免訴判決之諭知
    。至扣案之第二級毒品安非他命四包（毛重共計五公克），因此部份無主刑之諭
    知，基於從刑附隨主刑之法理，自無從併予沒收銷燬之，宜由檢察官另行單獨聲
    請宣告沒收。
三、公訴人請求併辦被告於九十一年九月一日上午，在桃園縣平鎮市○○路二十九巷
    十四號內施用第二級毒品安非他命之犯行，因起訴部分業已諭知免訴，本院無從
    審酌，宜退由檢察官另行處理。
據上論斷，應依刑事訴訟法第二百九十九條第一項前段、第三百零二條第一款、第三
百零七條，毒品危害防制條例第十條第一項、第十八條第一項前段，判決如主文。
本案經檢察官魏雯祈到庭執行職務。
中        華        民         國     九十二   年   十   月    三十一   日
                                      臺灣桃園地方法院刑事第一庭
                                          法  官   潘 政 宏
右正本證明與原本無異。
如不服本判決，應於判決送達後十日內向本院提出上訴狀( 應附繕本 )，上訴於
臺灣高等法院。
                                          書記官   王 月 香
中        華        民        國    九十二    年    十一    月    四    日
附錄論罪科刑法條
毒品危害防制條例第十條
施用第一級毒品者，處六月以上五年以下有期徒刑。
施用第二級毒品者，處三年以下有期徒刑。


司法院資訊處製作；財團法人民間司法改革基金會備份。
